臺灣高等法院臺中分院刑事判決
111年度上易字第186號
上  訴  人  
即  被  告  許進裕


上列上訴人因竊盜案件，不服臺灣南投地方法院110年度審易字
第54號中華民國110年5月4日第一審判決（起訴案號：臺灣南投
地方檢察署109年度偵字第3768號），提起上訴，本院判決如下
：
    主  文
上訴駁回。
    犯罪事實
一、乙○○居住於南投縣○○鄉○○村○○巷0000號2樓，甲○○則居住於
    同址1樓房間。乙○○於民國109年6月15日14時8分許，自其2
    樓住處下樓時，見甲○○之房間內無人，竟意圖為自己不法之
    所有，基於毀壞門窗侵入住宅竊盜之犯意，先關閉監視器電
    源後，再以腳踢壞甲○○住處房間之房門(以喇叭鎖上鎖)後入
    內，徒手竊取甲○○置於黑色包包內之現金新臺幣（下同）6,
    000元得手，並於同日14時22分許，重新打開監視器電源後
    離去。嗣甲○○於同年月17日某時許，返回住處察覺有異後，
    調閱上址住處1 樓之監視錄影畫面發覺遭竊，乃報警處理而
    循線查悉上情。
二、案經南投縣政府警察局集集分局報告臺灣南投地方檢察署檢
    察官偵查起訴。
    理    由
一、按被告以外之人於審判外之言詞或書面陳述，除法律有規定
    者外，不得作為證據；被告以外之人於審判外之陳述，雖不
    符刑事訴訟法第159條之1至第159條之4之規定，而經當事人
    於審判程序同意作為證據，法院審酌該言詞陳述或書面陳述
    作成時之情況，認為適當者，亦得為證據，刑事訴訟法159
    條第1項、第159條之5分別定有明文。本判決所引用被告以
    外之人於審判外之陳述，檢察官、上訴人即被告乙○○（下稱
    被告）於本院準備程序及審判時，均表示沒有意見(見本院
    卷第65頁、第82至83頁)，且均未於言詞辯論終結前聲明異
    議，本院審酌上開證據資料製作時之情況，尚無違法不當及
    證明力明顯過低之瑕疵，亦認為以之作為證據應屬適當，依
    刑事訴訟法第159條之5第2項規定，均有證據能力。其餘引
    用之非供述證據，均與本案犯罪待證事實具有證據關聯性，
    且無證據證明有何違法取證之情事，並經依法踐行調查證據
    程序，亦得為本案之證據使用。
二、被告於警詢、原審及本院審判時，對於上開犯罪事實均坦承
    不諱，核與證人即被害人甲○○於警詢時證述被害之情節相符
    ，復有員警偵查報告、刑案現場照片、錄影監視器翻拍畫面
    等件附卷可稽，足認被告所為之任意性自白與事實相符，堪
    以採信。從而，本案事證明確，被告上開犯行堪以認定，應
    依法論科。
三、論罪科刑：
(一)本案被告之住處雖與被害人之住處相通，然被害人之房間獨
    立使用，對該房間有其監督權，保有私人空間之使用權，未
    經允許，他人不得隨意進出，自屬「住宅」無訛。又被告毀
    壞構成門扇之一部之喇叭鎖，係毀壞門扇之行為。是核被告
    所為，係犯刑法第321 條第1 項第2 款、第1 款之毀壞門窗
    侵入住宅竊盜罪。其毀壞門扇及侵入住宅之行為，乃係竊盜
    之加重要件行為，自無另成立刑法第354條毀損罪或同法第3
    06條第1項侵入住宅罪之餘地。
(二)被告前於100年間，因妨害性自主案件，經臺灣南投地方法
    院以101 年度侵訴字第11號判決判處有期徒刑4 年6 月確定
    ；又於101年間，因施用第一級毒品案件，經臺灣南投地方
    法院以101年度訴字第313 號判決判處有期徒刑1 年確定；
    上開2 罪經臺灣南投地方法院以101 年度聲字第699 號裁定
    應執行有期徒刑5年4月確定，於106 年5 月19日縮短刑期執
    行完畢出監，有臺灣高等法院被告前案紀錄表1份在卷可稽
    ，其於有期徒刑執行完畢後，5年以內故意再犯本件有期徒
    刑以上之罪，為累犯，考量刑法第47條累犯加重規定之立法
    理由，係因犯罪行為人之刑罰反應力薄弱，需再延長其矯正
    期間，以助其重返社會，並兼顧社會防衛之效果。而被告前
    案犯罪經有期徒刑執行完畢後，理應產生警惕作用而能自我
    控管，不再觸犯有期徒刑以上之罪，然被告卻故意再犯本案
    之竊盜罪，足見被告有其特別惡性，前罪有期徒刑之執行無
    成效，其對於刑罰之反應力顯然薄弱，如加重其所犯法定最
    低本刑，並無使被告所受刑罰超過其應負擔罪責，依司法院
    大法官釋字第775號解釋意旨，本院認有必要依刑法第47條
    第1項之規定加重其刑。
四、原審經審判結果，以被告上開犯罪事證明確，適用刑法第32
    1條第1項第1款、第2款、第47條第1項、刑法施行法第1 條
    之1 第1 項等規定，審酌被告不思循正途以獲取財物，率而
    毀壞房門侵入被害人具獨立監督權之住宅，竊取被害人之財
    物，顯然欠缺尊重他人財產權之觀念，所為顯值非難；兼衡
    其坦承犯行之犯後態度，所竊得之財物未返還與被害人，且
    亦未與被害人達成和解或調解而賠償被害人損失；暨其於原
    審自陳之智識程度，婚姻、家庭經濟狀況(見原審卷第59頁)
    等一切情狀，量處有期徒刑7越之刑。並就沒收部分，以被
    告所竊得之現金6,000 元，為其本案犯罪所得，未據扣案，
    且迄未實際合法發還被害人，應依刑法第38條之1 第1 項前
    段、第3 項規定宣告沒收，於全部或一部不能沒收或不宜執
    行沒收時，追徵其價額。核原審就被告之量刑及沒收既已審
    酌上開情狀，注意及考量刑法第57條所列各款事項，所處刑
    度符合罰當其罪之原則，亦與比例原則相符，並無輕重失衡
    之情。
五、被告提起上訴，雖以其因一時衝動為本案犯行，造成被害人
    心生恐懼，事後深感後悔，願意賠償被害人損失並向被害人
    當面道歉，以做修復式司法，原審所量之刑顯然過重等語，
    而指摘原審判決不當。然量刑係法院就繫屬個案犯罪之整體
    評價，為事實審法院得依職權自由裁量之事項，量刑當否之
    判斷，應就判決整體觀察，為綜合考量，不予摭拾其中片段
    遽予評斷。倘法院已以行為人之責任為基礎，並已斟刑法第
    57條所列各款情狀，基於刑罰目的性之考量、刑事政策取向
    ，以及行為人刑罰感應力之衡量等因素觀察，倘其刑之量定
    並未逾越公平正義之精神，客觀上亦不生量刑畸重之裁量權
    濫用，自不得任意指摘量刑不當。經查，原審依累犯之規定
    加重其刑後，已就被告之犯後態度、尚未與被害人達成和解
    或調解等情詳予斟酌，而為被告最低度刑期之量定，顯已具
    體斟酌刑法第57條所列情形，其量刑核屬相當，亦符比例原
    則，未有偏執一端而有失之過重之情事，自不得指為違法。
    況本院於111年3月21日準備程序及111年4月19日審判時，業
    已通知被害人到庭陳述被害意見，然其均並未到庭，亦未表
    明有與被告調解之意願；被告復未有任何填補被害人損害之
    舉，顯與修復式司法所揭櫫理念大相逕庭。是被告以上情請
    求本院從輕量刑，尚無法為本院所採用，其上訴並無理由，
    應予駁回。
據上論斷，應依刑事訴訟法第368條，判決如主文。
本案經檢察官李英霆提起公訴，檢察官丙○○到庭執行職務。
中　　華　　民　　國　　111 　年　　5 　　月　　10　　日
            刑事第四庭     審判長法　官   蔡  名  曜
                                 法　官   黃  玉  琪
                                 法　官   林  宜  民
以上正本證明與原本無異。
不得上訴。
                                 書記官   謝  安  青
　　　　　　　　　　　　　　　　 
中　　華　　民　　國　　111 　年　　5 　　月　　10　　日
　　　　　　　　　　　　　
　　　　　　　　　　　　　　　　　　　　　　　　　
附錄論罪科刑法條:
中華民國刑法第321條
犯前條第1項、第 2 項之罪而有下列情形之一者，處 6 月以
上 5 年以下有期徒刑，得併科 50 萬元以下罰金：
一、侵入住宅或有人居住之建築物、船艦或隱匿其內而犯之。
二、毀越門窗、牆垣或其他安全設備而犯之。
三、攜帶兇器而犯之。
四、結夥三人以上而犯之。
五、乘火災、水災或其他災害之際而犯之。
六、在車站、港埠、航空站或其他供水、陸、空公眾運輸之舟、
    車、航空機內而犯之。
前項之未遂犯罰之。